臺灣桃園地方法院刑事判決　　　　　 110年度審易字第1029號
公　訴　人　臺灣桃園地方檢察署檢察官
被　　　告　潘震鋒


上列被告因詐欺案件，經檢察官提起公訴（109 年度偵字第0000
0 號），被告於準備程序中就被訴事實為有罪之陳述，經告知簡
式審判程序之旨，並聽取當事人之意見後，經本院合議庭裁定由
受命法官獨任進行簡式審判程序，判決如下：
    主  文
潘震鋒犯如附表編號1 至6 主文欄所載之罪，各處如附表編號1
至6 主文欄所載之刑及沒收。應執行有期徒刑壹年拾月。
    事實及理由
一、本件犯罪事實及證據，除犯罪事實一（二）部分關於「張徑
    豪於109 年7 月27日」更正為「張徑豪於109 年7 月28日」
    ；證據部分補充「被告潘震鋒於本院準備程序及審理時之自
    白」；核犯欄部分關於「刑法第339 條第1 項之詐欺取財罪
    」更正為「刑法第339 條之4 第1 項第3 款之以網際網路對
    公眾散布而犯詐欺取財罪」外，餘均引用檢察官起訴書所載
    （詳如附件）。
二、論罪科刑：
（一）核被告所為，均係犯刑法第339 條之4 第1 項第3 款之以
      網際網路對公眾散布而犯詐欺取財罪。起訴書認被告僅涉
      犯刑法第339 條第1 項之詐欺取財罪嫌，尚有未洽，惟經
      檢察官當庭更正起訴法條為刑法第339 條之4 第1 項第3
      款之以網際網路對公眾散布而犯詐欺取財罪（見院卷第58
      頁），故毋庸再變更起訴法條。
（二）按詐欺取財罪，係為保護個人之財產法益而設，行為人罪
      數之計算，應依接受詐欺之被害人人數計算。查被告對告
      訴人6 人實施詐術以騙取金錢之行為，係侵害不同被害人
      之財產法益，且犯罪時間可以區分，詐騙過程亦有差異，
      自應評價為獨立之各罪。是被告所犯如附表編號1 至6 ，
      以網際網路對公眾散布而犯詐欺取財罪共6 罪間，犯意各
      別，行為互殊，應分論併罰。
（三）爰審酌被告不思以正當途徑獲取財物，反以詐欺行為謀取
      不法報酬，動機不良，手段可議，價值觀念偏差，危害社
      會治安，損害告訴人權益，兼衡告訴人所受之損害、被告
      之素行、犯後態度、智識程度，且未賠償告訴人等一切情
      狀，分別量處被告如附表編號1 至6 所示主文欄所載之刑
      ，並依法定其如主文所示之應執行之刑。
三、沒收：
    按犯罪所得，屬於犯罪行為人者，沒收之；前2 項之沒收，
    於全部或一部不能沒收或不宜執行沒收時，追徵其價額，刑
    法第38條之1 第1 項前段、第3 項分別定有明文。查附表編
    號1 至6 「匯款金額（新臺幣）、匯入帳戶」欄所示之金額
    係被告犯本案之犯罪所得，且均未扣案，應依刑法第38條之
    1 第1 項前段、第3 項規定於其所犯如附表編號1 至6 所示
    之罪項下宣告沒收，於全部或一不不能沒收或不宜執行沒收
    時，追徵其價額。
據上論斷，應依刑事訴訟法第273 條之1 第1 項、第299 條第1
項前段、第310 條之2 、第454 條（本案採判決精簡原則，僅引
述程序法條），判決如主文。
本案經檢察官賴心怡提起公訴，檢察官劉倍到庭執行職務。
中    華    民    國   110    年    10    月    26    日
                  刑事審查庭  法  官  劉美香
以上正本證明與原本無異。
如不服本判決應於收受判決後20日內向本院提出上訴書狀，並應
敘述具體理由。其未敘述上訴理由者，應於上訴期間屆滿後20日
內向本院補提理由書(均須按他造當事人之人數附繕本)「切勿逕
送上級法院」。
                              書記官  張怡婷
中    華    民    國   110    年    10    月    27    日
附錄本案論罪科刑法條：
中華民國刑法第339條之4
犯第 339 條詐欺罪而有下列情形之一者，處 1 年以上 7 年以
下有期徒刑，得併科 1 百萬元以下罰金：
一、冒用政府機關或公務員名義犯之。
二、三人以上共同犯之。
三、以廣播電視、電子通訊、網際網路或其他媒體等傳播工具，
    對公眾散布而犯之。
前項之未遂犯罰之。
　
　
　
　
　
　
　
　
　
　
　
　
　
　
　
　
　
　
　
　
　
　
附表：
┌──┬───┬──────┬─────────┬───────────────┐
│編號│被害人│犯罪事實    │匯款金額（新臺幣）│主文                          │
│    │      │            │、匯入帳戶        │                              │
├──┼───┼──────┼─────────┼───────────────┤
│1   │吳英翔│如附件起訴書│2,560 元、匯款至李│潘震鋒以網際網路對公眾散布而犯│
│    │      │犯罪事實欄一│禹萱合作金庫商業銀│詐欺取財罪，處有期徒刑壹年壹月│
│    │      │、（一）    │行帳號000000000000│，未扣案之犯罪所得新臺幣貳仟伍│
│    │      │            │3 號帳戶          │佰陸拾元沒收，於全部或一部不能│
│    │      │            │                  │沒收或不宜執行沒收時，追徵其價│
│    │      │            │                  │額。                          │
├──┼───┼──────┼─────────┼───────────────┤
│2   │張徑豪│如附件起訴書│2,800 元、匯款至李│潘震鋒以網際網路對公眾散布而犯│
│    │      │犯罪事實欄一│禹萱合作金庫商業銀│詐欺取財罪，處有期徒刑壹年壹月│
│    │      │、（二）    │行帳號000000000000│，未扣案之犯罪所得新臺幣貳仟捌│
│    │      │            │3 號帳戶          │佰元沒收，於全部或一部不能沒收│
│    │      │            │                  │或不宜執行沒收時，追徵其價額。│
├──┼───┼──────┼─────────┼───────────────┤
│3   │徐昱筌│如附件起訴書│3,200 元、匯款至李│潘震鋒以網際網路對公眾散布而犯│
│    │      │犯罪事實欄一│禹萱合作金庫商業銀│詐欺取財罪，處有期徒刑壹年壹月│
│    │      │、（三）    │行帳號000000000000│，未扣案之犯罪所得新臺幣參仟貳│
│    │      │            │3 號帳戶          │佰元沒收，於全部或一部不能沒收│
│    │      │            │                  │或不宜執行沒收時，追徵其價額。│
├──┼───┼──────┼─────────┼───────────────┤
│4   │林坤正│如附件起訴書│2,000 元、匯款至李│潘震鋒以網際網路對公眾散布而犯│
│    │      │犯罪事實欄一│禹萱合作金庫商業銀│詐欺取財罪，處有期徒刑壹年壹月│
│    │      │、（四）    │行帳號000000000000│，未扣案之犯罪所得新臺幣貳仟元│
│    │      │            │3 號帳戶          │沒收，於全部或一部不能沒收或不│
│    │      │            │                  │宜執行沒收時，追徵其價額。    │
├──┼───┼──────┼─────────┼───────────────┤
│5   │賴宇軒│如附件起訴書│4,000元、匯款至李 │潘震鋒以網際網路對公眾散布而犯│
│    │      │犯罪事實欄一│禹萱合作金庫商業銀│詐欺取財罪，處有期徒刑壹年壹月│
│    │      │、（五）    │行帳號000000000000│，未扣案之犯罪所得新臺幣肆仟元│
│    │      │            │3 號帳戶          │沒收，於全部或一部不能沒收或不│
│    │      │            │                  │宜執行沒收時，追徵其價額。    │
├──┼───┼──────┼─────────┼───────────────┤
│6   │楊丞修│如附件起訴書│6,000元、匯款至李 │潘震鋒以網際網路對公眾散布而犯│
│    │      │犯罪事實欄一│禹萱合作金庫商業銀│詐欺取財罪，處有期徒刑壹年貳月│
│    │      │、（六）    │行帳號000000000000│，未扣案之犯罪所得新臺幣陸仟元│
│    │      │            │3號帳戶           │沒收，於全部或一部不能沒收或不│
│    │      │            │                  │宜執行沒收時，追徵其價額。    │
└──┴───┴──────┴─────────┴───────────────┘
　
　
附件：
臺灣桃園地方檢察署檢察官起訴書
                                    109年度偵字第34121號
     被      告  潘震鋒  男  19歲（民國00年0月0日生）
                         住新北市○○區○○街00號2樓
                         國民身分證統一編號：Z000000000號
上列被告因詐欺案件，業經偵查終結，認應提起公訴，茲將犯罪
事實及證據並所犯法條分敘如下：
         犯罪事實
一、潘震鋒明知其無交付商品之真意，意圖為自己不法之所有，
    基於詐欺取財之犯意，先於民國109 年6 、7 月間向女友李
    禹萱（涉嫌詐欺罪嫌部分，另為不起訴之處分）借用其所申
    辦之合作金庫商業銀行帳號0000000000000 號帳戶（下稱合
    作金庫帳戶），再以社群網站Facebook暱稱「楊志安」及「
    周建豪」等帳號，在Facebook「四五代競戰買賣中心」、「
    勁戰系不司買賣交流中心（總版）」等社團張貼販售機車改
    裝零件之廣告訊息，吳英翔、張徑豪、徐昱筌、林坤正、賴
    宇軒及楊丞修等6 人瀏覽該廣告後不疑有他，聯繫潘震鋒購
    買改裝燈、儀表版等商品，（一）吳英翔於109 年7 月22日
    晚間9 時47分許，依指示匯款新臺幣（以下同）2,560 元至
    李禹萱所有上開合作金庫帳戶內；（二）張徑豪於109 年 7
    月27日下午5 時43分許，匯款2,800 元至李禹萱所有上開合
    作金庫帳戶內；（三）徐昱筌於109 年7 月29日下午4 時30
    分許，匯款3,200 元至李禹萱所有上開合作金庫帳戶內；（
    四）林坤正於109 年7 月29日下午6 時21分許，匯款2,000
    元元至李禹萱上開合作金庫帳戶內；（五）賴宇軒於109 年
    7 月29日晚間6 時23分許，匯款4,000 元元至李禹萱所有上
    開合作金庫帳戶內；（六）楊丞修於109 年7 月29日晚間7
    時18分許，匯款6,000 元至所有李禹萱上開合作金庫帳戶內
    ，旋為潘震鋒提領一空；嗣吳英翔、張徑豪、徐昱筌、林坤
    正、賴宇軒、楊丞修等6 人遲未取得渠等購買之商品，亦未
    收到退款，始知受騙，報警循線始查悉上情。
二、案經吳英翔、張徑豪、徐昱筌、林坤正、賴宇軒及楊丞修訴
    由桃園市政府警察局桃園分局報告偵辦。證據並所犯法條
一、證據清單及待證事實
┌──┬──────────┬──────────────┐
│編號│證據名稱            │待證事實                    │
├──┼──────────┼──────────────┤
│1   │被告潘震鋒於警詢時及│⑴證明被告於109 年6 、7 月間│
│    │偵查中之供述        │  ，向李禹萱借用上開合作金庫│
│    │                    │  帳戶，再以Facebook暱稱「楊│
│    │                    │  志安」及「周建豪」等帳號，│
│    │                    │  在Facebook「四五代競戰買賣│
│    │                    │  中心」、「勁戰系不司買賣交│
│    │                    │  流中心（總版）」等社團張貼│
│    │                    │  販售機車改裝零件之廣告訊息│
│    │                    │  ，經由告訴人吳英翔、張徑豪│
│    │                    │  、徐昱筌、林坤正、賴宇軒及│
│    │                    │  楊丞修聯繫欲購買商品後，指│
│    │                    │  示告訴人等6 人匯款至上開合│
│    │                    │  作金庫帳戶內，被告再持該帳│
│    │                    │  戶之提款卡提領款項繳納車貸│
│    │                    │  之事實。                  │
│    │                    │⑵證明被告無法提供告訴人等6 │
│    │                    │  人訂購之商品，亦未退還購買│
│    │                    │  商品款項予告訴人等6 人之事│
│    │                    │  實。                      │
├──┼──────────┼──────────────┤
│2   │證人即同案被告李禹萱│證明上開合作金庫帳戶由李禹萱│
│    │於警詢時及偵查中之供│所申設，嗣於109 年6 、7 月間│
│    │述                  │起，將該帳戶借予其男友即被告│
│    │                    │使用之事實。                │
├──┼──────────┼──────────────┤
│3   │告訴人吳英翔、張徑豪│⑴證明告訴人等6 人瀏覽被告在│
│    │、徐昱筌、林坤正、賴│  Facebook「四五代競戰買賣中│
│    │宇軒及楊丞修於警詢時│  心」、「勁戰系不司買賣交流│
│    │之證述              │  中心（總版）」等社團張貼販│
│    │                    │  售機車改裝零件之廣告訊息後│
│    │                    │  ，聯繫被告購買商品，並於上│
│    │                    │  開時間匯入前開款項至李禹萱│
│    │                    │  之前開合作金庫帳戶內，惟告│
│    │                    │  訴人等6 人遲未收到商品，亦│
│    │                    │  未收到被告退款之事實。    │
│    │                    │⑵證明告訴人張徑豪於匯款後之│
│    │                    │  109 年7 月30日某時許，經同│
│    │                    │  一社團網友告知被告是假買賣│
│    │                    │  真詐財等語，且發現被告暱稱│
│    │                    │  「楊志安」之帳號已被刪除，│
│    │                    │  無法聯絡之事實。          │
│    │                    │⑶證明告訴人徐昱筌於匯款後，│
│    │                    │  欲詢問被告何時可以出貨時，│
│    │                    │  即發現其遭被告封鎖，販賣物│
│    │                    │  品也下架之事實。          │
│    │                    │⑷證明告訴人林坤正於匯款後，│
│    │                    │  撥打被告留下之手機聯絡資訊│
│    │                    │  為空號，嗣告訴人林坤正以不│
│    │                    │  同之第2 個Facebook帳號詢問│
│    │                    │  被告欲購買相同商品，被告稱│
│    │                    │  還有貨等語，經告訴人林坤正│
│    │                    │  詢問：不是已經有人匯款了嗎│
│    │                    │  等語，被告即沒有讀取訊息；│
│    │                    │  告訴人林坤正又以第3 個Face│
│    │                    │  book帳號詢問被告欲購買相同│
│    │                    │  商品，被告一樣回覆還有貨等│
│    │                    │  語，告訴人林坤正詢問：不是│
│    │                    │  已經有人匯款了嗎等語，被告│
│    │                    │  回應：已經退還那位購買者錢│
│    │                    │  了等語，接著該賣場即遭刪除│
│    │                    │  ，也找不到被告之帳號之事實│
│    │                    │  。                        │
├──┼──────────┼──────────────┤
│4   │⑴玉山商業銀行存摺明│證明告訴人等6 人瀏覽被告在Fa│
│    │  細（告訴人徐昱筌）│cebook「四五代競戰買賣中心」│
│    │  、中國信託商業銀行│、「勁戰系不司買賣交流中心（│
│    │  股份有限公司存摺封│總版）」等社團張貼販售機車改│
│    │  面影本及匯款明細（│裝零件之廣告訊息後，聯繫被告│
│    │  告訴人楊丞修）各1 │購買商品，並於上開時間匯入前│
│    │  份                │開款項至李禹萱之前開合作金庫│
│    │⑵李禹萱所有合作金庫│帳戶內，旋遭提領一空，惟告訴│
│    │  商業銀行帳戶之開戶│人等6 人遲未收到商品，亦未收│
│    │  綜合申請書、歷史交│到被告退款之事實。          │
│    │  易明細各1 紙      │                            │
│    │⑶臺北市政府警察局內│                            │
│    │  湖分局港墘派出所、│                            │
│    │  臺北市政府警察局大│                            │
│    │  安分局和平東路派出│                            │
│    │  所、臺中市政府警察│                            │
│    │  局第六分局協和派出│                            │
│    │  所、臺南市政府警察│                            │
│    │  局歸仁分局歸仁派出│                            │
│    │  所受理詐騙帳戶通報│                            │
│    │  警示簡便格式表、內│                            │
│    │  政部警政署反詐騙諮│                            │
│    │  詢專線紀錄表、金融│                            │
│    │  機構聯防機制通報單│                            │
│    │  各1 份            │                            │
│    │⑷告訴人吳英翔、張徑│                            │
│    │  豪、徐昱筌、林坤正│                            │
│    │  、賴宇軒及楊丞修提│                            │
│    │  供渠等遭詐騙過程之│                            │
│    │  通訊軟體對話紀錄截│                            │
│    │  圖照片數張        │                            │
└──┴──────────┴──────────────┘
二、核被告潘震鋒所為，係犯刑法第 339 條第 1 項之詐欺取財
    罪嫌。被告上揭犯罪事實所為犯行間，犯意各別，行為互殊
    ，請分論併罰。又本件被告犯罪所得並未償還告訴人，請依
    刑法第 38 條之 1 第 1 項前段、第 3 項之規定宣告沒收
    ，並於全部或一部不能沒收或不宜執行沒收時，追徵其價額
    。
三、依刑事訴訟法第251條第1項提起公訴。
     此  致
臺灣桃園地方法院
中    華    民    國   110    年    4     月    28    日
                               檢  察  官  賴心怡
本件證明與原本無異
中    華    民    國   110    年    5     月    11    日
                               書  記  官  曾子云
所犯法條：
中華民國刑法第339條第1項
意圖為自己或第三人不法之所有，以詐術使人將本人或第三人之
物交付者，處 5 年以下有期徒刑、拘役或科或併科 50 萬元以
下罰金。